【裁判字號】    89,易,2176
【裁判日期】    890828
【裁判案由】    毀損等
【裁判全文】
臺灣板橋地方法院刑事判決                        八十九年度易字第二一七六號
    公  訴  人  臺灣板橋地方法院檢察署檢察官
    被      告  甲○○
右列被告因毀損等案件，經檢察官提起公訴（八十九年度偵字第一０四一二號），本
院判決如左：
    主  文
甲○○連續損壞他人之門鎖﹑磚砌圍牆，足以生損害於他人，處拘役伍拾日，如易科
罰金以參佰元折算壹日。
    事  實
一﹑甲○○因認原經營幼稚園之器材遭丙○○﹑丁○○﹑乙○○等人毀損，即基於概
    括犯意，先於民國（下同）八十八年十一月一日，未經許可，利用無人看管之機
    會，侵入丙○○﹑藍進聰﹑乙○○所有之台北縣板橋市○○路六十巷五一號﹑五
    三號﹑五五號住宅後院（其三戶住宅後院連通，未做區隔，基地坐落於台北縣板
    橋市○○段第一七四三﹑一七四四﹑一七四五號土地），將丙○○﹑藍進聰﹑乙○○等三人共同築起坐落上開住宅後院之磚砌圍牆（非屬建築物部分）之部分敲
    毀損壞。復於同年十一月十日，連續侵入上開住宅後院，並連續毀壞丙○○﹑丁○○﹑乙○○等人共同設置之門鎖，再度將丙○○﹑丁○○﹑乙○○重新築起之
    隔間圍牆之一部分推倒毀損，均足生損害於丙○○﹑丁○○﹑乙○○三人。
二﹑案經被害人丙○○﹑丁○○﹑乙○○訴由台灣板橋地方法院檢察署檢察官偵查起
    訴。
    理  由
一﹑訊據被告甲○○固坦承於右開時地毀損丙○○﹑藍進聰﹑乙○○共同築起之磚砌
    圍牆，惟矢口否認有無故侵入他人住宅及毀損等犯行，辯稱：伊原在上址經營幼
    稚園，其後幼稚園因原屋主積欠他人債務，房屋遭拍賣，伊又遭政府勒令停止營
    業，乃停止招生，但屋內物品﹑辦公桌﹑黑板等物均先留置於地號一七五九之一
    ﹑一七六０之一土地內，丙○○等三人竟將上開設備連同大型溜滑梯等兒童遊樂
    設施全數破壞，伊又發現渠等欲拆除建物及鐵架，興建圍牆，乃一時氣憤用鑰匙
    打開幼稚園大門，進入打壞圍牆，找丙○○等人協調，搜尋遭毀壞之設施。八十
    八年十一月十日，乙○○破壞幼稚園右側圍牆，興建後門，伊發現幼稚園大門被
    破壞並用乙炔焊上，門無法打開，乃由伊先前破壞圍牆推倒隔間牆，希望渠等出
    面解決，因告訴人等均非地號一七五九之一﹑一七六０之一土地所有人，渠等無
    權清除伊所有之幼稚園遊樂設施及用品，渠等亦屬無權占用他人土地云云。
二﹑經查：右開犯罪事實業經告訴人丙○○﹑丁○○﹑乙○○指訴歷歷，被告亦供承
    有連續毀損渠等興築之磚砌圍牆之行為，此並有該磚砌圍牆及門鎖遭毀壞之照片
    可證，而檢察官於八十九年一月二十五日親至現場勘驗，亦認明上情無誤，有勘
    驗筆錄及現場照片在卷足稽。另遭被告部分毀損之磚砌圍牆坐落於台北縣板橋市
    ○○段第一七四三﹑一七四四﹑一七四五號﹑一七五九之一﹑一七六０號土地上
    ，經台北縣板橋市地政事務所測量屬實，有板橋市地政事務所繪製複丈成果圖可
    按，以告訴人等人住宅基地係坐落台北縣板橋市○○段第一七四三﹑一七四四﹑
    一七四五號土地（見上開土地複丈成果圖及土地登記簿謄本），足見被告確有無
    故侵入告訴人住宅連同後院之情形。又告訴人等共同興築圍牆縱有部分坐落於他
    人所有土地內，因該磚砌圍牆屬獨立地上工作物，所有權與土地所有權分離，告
    訴人等仍擁有所有權，被告未經法定程序不得擅自加以破壞，被告上開辯解無礙
    罪責成立，本件事證明確，被告犯行堪以認定。
三﹑核被告所為係犯刑法第三百零六條第一項無故侵入他人住宅罪﹑第三百五十四條
    毀損器物罪。其先後以一行為無故侵入告訴人丙○○﹑藍進聰﹑乙○○所有之台
    北縣板橋市○○路六十巷五一號﹑五三號﹑五五號住宅之連通後院，毀損其等共
    同築起坐落上開住宅後院之磚砌圍牆及共同設置之門鎖，侵害告訴人三人之財產
    法益，均為想像競合犯，應各以犯一無故侵入他人住宅罪及毀損器物罪論。被告
    先後兩度無故侵入他人住宅及毀損器物犯行，犯罪時間緊接，所犯罪名﹑手法相
    同，且目的同一，顯係基於概括犯意所為，皆為連續犯，應各以一罪論，俱依法
    加其重刑，此部分公訴人漏未論列，應予補正。而被告所犯連續無故侵入他人住
    宅﹑毀損他人器物兩罪，有方法結果之牽連犯關係，應從重以連續毀損他人器物
    罪論處。爰審酌被告犯罪動機﹑目的﹑情節﹑對告訴人住宅安全及財產法益損害
    程度，量處如主文所示之刑，並諭知如易科罰金之折算標準，以資懲戒。
據上論斷，應依刑事訴訟法第二百九十九條第一項前段，刑法第五十六條﹑第三百零
六條第一項﹑第三百五十四條﹑第五十五條﹑第四十一條，罰金罰鍰提高標準條例第
一條前段﹑第二條判決如主文。
本案經檢察官林建中到庭執行職務
中    華    民    國      八十九      年    八        月    二十八      日
                                      臺灣板橋地方法院刑事第四庭
                                          法  官  陳  恒  寬
右正本證明與原本無異。
如不服本判決，應於判決送達後十日內，向本院提出上訴狀。
              書記官  葉  瑩  庭
中    華    民    國      八十九      年    八        月    三十一      日
附錄論罪科刑法條
刑法第三百零六條
無故侵入他人宅、建築物或附連圍繞之土地或船艦者，處一年以下有期徒刑、拘役或
三百元以下罰金。
無故藏匿其內或受退去之要求而仍留滯者亦同。
刑法第三百五十四條
毀棄、損壞前二條以外之他人之物或致令不堪用，足以生損害於公眾或他人者，處二
年以下有期徒刑、拘役或五百元以下罰金。


司法院資訊處製作；財團法人民間司法改革基金會備份。
